臺灣屏東地方法院刑事判決　　　　　　　99年度訴字第1091號
公　訴　人　臺灣屏東地方法院檢察署檢察官
被　　　告　陳惠華
上列被告因違反毒品危害防制條例案件，經檢察官提起公訴（99
年度毒偵字第1936號），被告於準備程序就被訴事實為有罪之陳
述，本院合議庭裁定由受命法官獨任進行簡式審判程序，並予判
決如下：
    主  文
陳惠華施用第一級毒品，累犯，處有期徒刑玖月，扣案第一級毒
品海洛因貳小包（驗餘淨重共計參點參零公克）、殘渣袋壹個均
沒收銷燬；又施用第二級毒品，累犯，處有期徒刑伍月，扣案第
二級毒品甲基安非他命捌小包（毛重共計拾肆點捌公克）均沒收
銷燬，扣案玻璃吸食器具壹組、玻璃管玖支、塑膠剷管壹支、玻
璃球吸食器貳個均沒收。應執行有期徒刑壹年，扣案第一級毒品
海洛因貳小包（驗餘淨重共計參點參零公克）、第二級毒品甲基
安非他命捌小包（毛重共計拾肆點捌公克）、殘渣袋壹個均沒收
銷燬，扣案玻璃吸食器具壹組、玻璃管玖支、塑膠剷管壹支、玻
璃球吸食器貳個均沒收。
    事  實
一、陳惠華前因施用毒品罪經法院判決應執行有期徒刑1 年4 月
    確定，甫於民國93年11月2 日縮短刑期執行完畢。又曾因施
    用毒品案件，經送強制戒治，而於92年2 月22日執行完畢。
    其於94年間又因施用第一、二級毒品案件，分別經法院判處
    有期徒刑1 年、4 月確定，減刑後合併應執行有期徒刑6 月
    確定，於96年9 月18日執行完畢。猶不知悔改，於99年8 月
    14日下午4 時許，在其友人「利仔」位於屏東縣枋寮鄉北勢
    寮的家中，基於施用第二級毒品甲基安非他命之犯意，以玻
    璃球燒烤之方式，施用第二級毒品甲基安非他命1 次後，另
    基於施用第一級毒品海洛因之犯意，以將海洛因置入香菸內
    點火吸食之方式，施用第一級毒品海洛因1 次。嗣於同年月
    14日晚間11時許，在屏東縣枋寮鄉○○路19號前為警查獲，
    並扣得供施用甲基安非他命之玻璃吸食器具1 組、玻璃管9
    支、塑膠剷管1 支、玻璃球吸食器2 個、第二級毒品安非他
    命8 小包（毛重共14.8公克），以及第一級毒品海洛因2 小
    包（驗餘淨重共3.30公克）、供置放第一級毒品海洛因之殘
    渣袋1 個，裝置上開物品之黑色手提袋１個等物，嗣經採尿
    送驗後，結果呈甲基安非他命與嗎啡陽性反應，始悉上情。
二、案經高雄市政府警察局新興分局報請臺灣屏東地方法院檢察
    署檢察官偵查起訴。
    理  由
一、本件被告陳惠華所犯係死刑、無期徒刑或最輕本刑為3 年以
    上有期徒刑以外之罪，亦非屬臺灣高等法院管轄第一審之案
    件，其於準備程序中就被訴事實為有罪陳述，經本院告知簡
    式審判程序之旨，並聽取當事人意見後，本院合議庭依刑事
    訴訟法第273 條之1 第1 項為裁定，由受命法官獨任進行簡
    式審判程序。又簡式審判程序之證據調查，依刑事訴訟法第
    273 條之2 規定，不受同法第159 條第1 項審判外陳述排除
    之限制；再被告對於卷內各項證據亦不爭執證據能力，復無
    事證顯示有何違法取得或類此瑕疵之情，故卷內所列各項證
    據，自均有證據能力，合先敘明。
二、上揭犯罪事實，業據被告陳惠華於本院審理中坦承不諱，其
    尿液經送驗結果呈嗎啡、甲基安非他命陽性反應等情，亦有
    高雄市政府警察局新興分局真實姓名對照表、高雄市立凱旋
    醫院濫用藥物尿液檢驗報告各1 紙在卷可稽，上述鑑驗結果
    ，係檢驗機關本於專業知識及以精密儀器或科學檢驗方法所
    得之結論，自可憑信。又被告為警查獲扣案之第一級毒品海
    洛因2 小包，經法務部調查局濫用藥物實驗室鑑定確有海洛
    因陽性反應，亦有該扣案之海洛因2 小包、法務部調查局濫
    用藥物實驗室99年11月18日調科壹字第09923025780 號鑑定
    書1 紙等附卷可佐；扣案之第二級毒品甲基安非他命經警以
    簡易試劑測試呈甲基安非他命陽性反應，亦有高雄市政府警
    察局新興分局99年11月29日高市警新分偵字第0990033806號
    函及其附件照片等在卷可查。此外，尚有高雄市政府警察局
    新興分局扣押筆錄、扣押物品目錄表各1 份等附卷可參，是
    認被告就上開施用毒品之任意性自白與事實相符，堪採信為
    證據。從而本件罪證明確，被告犯行洵足認定，應依法論科
    。
三、按海洛因及甲基安非他命分屬毒品危害防制條例第2 條第2
    項第1 款、第2 款規定之第一級及第二級毒品，均不得持有
    及施用，核被告所為，係分別犯毒品危害防制條例第10條第
    1 項之施用第一級毒品罪及同法條第2 項之施用第二級毒品
    罪。被告施用前後之持有第一級毒品及第二級毒品之低度行
    為，分別為其施用第一級毒品與第二級毒品之高度行為所吸
    收，均不另論罪，又被告於如事實欄所述之時間、地點以不
    同方式所犯前開2 罪間，犯意各別，施用行為且互殊，應予
    分論併罰。另被告有上揭犯罪事實欄所述經有期徒刑宣告及
    執行完畢之情形，此有臺灣高等法院被告前案紀錄表1 份附
    卷可按，被告於有期徒刑執行完畢後，5 年以內故意再犯本
    件均為有期徒刑以上之罪，皆構成累犯，均應依刑法第47條
    第1 項規定予以加重其刑。爰審酌被告前已因施用毒品犯行
    經觀察勒戒及刑之執行，竟仍故態復萌，復行施用毒品不輟
    ，無視於毒品對於自身健康之戕害及國家對於杜絕毒品犯罪
    之禁令，惟衡酌施用毒品係屬自戕行為，犯罪手段尚屬平和
    ，亦未因此而危害他人，所生損害尚非鉅大，且被告於犯後
    於本院審理時坦承犯行，尚見悔意之犯罪後態度，另施用毒
    品者均有相當程度之成癮性及心理依賴，其犯罪心態與一般
    刑事犯罪之本質並不相同，應側重適當之醫學治療及心理矯
    治為宜等一切情狀，爰分別量處如主文所示之刑，並定其應
    執行之刑，以資懲儆。又扣案之第一級毒品海洛因2 包（驗
    餘淨重3.30公克，計算式：0.73＋2.57＝3.30）、第二級毒
    品甲基安非他命8 小包（毛重共14.8公克），均係查獲之毒
    品，至其包裝袋部分，依現行檢驗方式乃以刮除方式為之，
    袋上仍會摻殘若干毒品無法分離，故亦應依毒品危害防制條
    例第18條第1 項前段之規定併宣告沒收銷燬之；扣案之殘渣
    袋1 個係被告所有，且先前係供其盛裝第一級毒品海洛因之
    用，亦均經被告供承在卷，衡情上開殘渣袋上仍有若干毒品
    無法分離，是亦應依前揭規定，併宣告沒收銷毀之，併予敘
    明。又本件扣案之玻璃吸食器具1 組、塑膠剷管1 支、玻璃
    球吸食器2 個，亦均係被告所有，且供其施用第二級毒品甲
    基安非他命之用，上開情事業經被告供承在卷（本院100 年
    1 月4 日準備程序筆錄第2 頁、同日審理筆錄第2 頁參照）
    ，是仍應依刑法第38條第1 項第2 款予以沒收，併予敘明。
    扣案玻璃管9 支，係被告所有，且供被告嗣後製作吸食器之
    用，應認係預備供被告施用毒品之用，爰依刑法第38條第1
    項第2 款規定，併諭知沒收。至扣案黑色提袋雖供被告置放
    前開物品，且為被告所有，然究與被告施用毒品犯行無涉，
    爰不另為沒收之諭知，附此敘明。
據上論斷，應依刑事訴訟法第273 條之1 第1 項、第299 條第1
項前段，毒品危害防制條例第10條第1 項、第2 項、第18條第1
項前段，刑法第11條、第47條第1 項、第38條第1 項第2 款、第
51條第5 款，判決如主文。
本案經檢察官曾士哲到庭執行職務
中    華    民    國   100    年    1     月    18    日
                  刑事第四庭    法  官  李謀榮
以上正本證明與原本無異。
如不服本判決應於收受判決後10日內向本院提出上訴書狀，並
應敘述具體理由；其未敘述上訴理由者，應於上訴期間屆滿後
20日內向本院補提理由書（均須按他造當事人之人數附繕本）
「切勿逕送上級法院」。
中    華    民    國   100    年    1     月    18    日
                                書記官  蔡進吉
附錄本案所犯法條全文
毒品危害防制條例第10條
施用第一級毒品者，處6 月以上5 年以下有期徒刑。
施用第二級毒品者，處3 年以下有期徒刑。